# 关于预付账款的判断和发出商品。

提问人：背书而驰 时间：2018-04-13 11:47:56
1 、预付账款。 背景：甲企业销售商品并提供安装服务，与安装人员签订合同：开始安装 10 日后，预付30%款项，安装经业主确认，支付60%，剩余质保金 1 年后支付。（假设合同总额为 100 元） 公司的会计处理： 1 、预付30%款项 2 、安装经过验收，支付60%。 借:预付账款 30 借：制造费用-安装费 100 贷：银行存款 30 贷：预付账
款 30 应付账款 70 我的疑问：预付给安装人员款项的时候，安装已经发
生，是不是应该直接计入制造费用？ 质保金一年后支付，超过了一个经营周期，是不是应该计入长期应付款？ 2 、发出商品 背景：乙企业从事修理修配业务， 2010 年 12 月修理一个精密仪器，发生料工费共 100 元，使用快递发往客户处，取得客户的验收单后，确认收入。截至 12 月 31 日，未收到客户的验收单。 企业的处理：将发生的料工费计入生产成本，期末结转为存货-库存商品。
我的疑问：在期末这部分寄往客户的“修理成本”在财务报表附注里应该披露为存货-在产品还是存货-发出商品，或是企业的这样做法，列为库存商品？

回答人：chenyiwei
1 、建议将付款进度与安装进度相比较，按照安装进度计算的安装费金额计入在安装中产品的成本；付款进度超出安装进度的款项确认为预付款项。 质保金虽然在一年后支付，但仍属于一个正常营业周期，所以仍属于流动负债。 2 、由于已经修理完成，所以不再是在产品，建议参照发出商品列报。